臺灣臺北地方法院刑事判決
110年度簡上字第102號
上  訴  人  
即  被  告  汪讚生

                   

            楊純義



上列上訴人即被告因妨害風化案件，不服本院於中華民國110年3
月31日所為110年度簡字第458號第一審刑事簡易判決（聲請簡易
判決處刑案號：臺灣臺北地方檢察署110年度偵字第3742號），
提起上訴，本院管轄之第二審合議庭判決如下：
    主  文
上訴駁回。
    事實及理由
一、本案經本院管轄第二審合議庭審理結果，認原審以上訴人即
    被告汪讚生所為，係犯刑法第231條第1項前段之意圖使女子
    與他人為猥褻之行為，而容留以營利，累犯，處有期徒刑6
    月，如易科罰金，以新臺幣（下同）1,000元折算1日；被告
    楊純義所為，係犯刑法第231條第1項前段之意圖使女子與他
    人為猥褻之行為，而容留以營利，累犯，處有期徒刑4月，
    如易科罰金，以1,000元折算1日。經核，其認事用法及量刑
    均無不當，應予維持，另補充證據「被告汪讚生、楊純義於
    本院第二審準備程序及審理時之陳述、被告楊純義母親之中
    華民國身心障礙證明」，其餘均引用第一審簡易判決所記載
    之事實、證據及理由（如附件）。
二、本判決所引用之供述證據及非供述證據，檢察官及被告2人
    於本院審理時，均不爭執意其證據能力（見本院110年度簡
    上字第102號卷，下稱簡上卷，第85頁），本院審酌各該證
    據均非屬違法取得之證據，復經本院於審判期日就該等證據
    進行調查、辯論（見簡上卷第105至107頁），依法均具有證
    據能力。
三、被告2人上訴意旨略以：原審量刑過重，請求從輕量刑云云
    。
四、按法官於有罪判決中，究應如何量處罪刑，為實體法賦予審
    理法官裁量之刑罰權事項，法官行使此項裁量權，自得依據
    個案情節，參諸刑法第57條所定各款犯罪情狀之規定，於該
    法定刑度範圍內，基於合義務性之裁量，量處被告罪刑。量
    刑之裁量權，乃憲法所保障法官獨立審判之核心，法院行使
    此項裁量權，亦非得以任意或自由為之，仍應受一般法律原
    理原則之拘束，即仍須符合法律授權之目的、法律秩序之理
    念、國民法律感情及一般合法有效之慣例等規範，尤其應遵
    守比例原則及平等原則之意旨，否則即可能構成裁量濫用之
    違法。次按量刑輕重，屬為裁判之法院得依職權自由裁量之
    事項，苟其量刑已以行為人之責任為基礎，並斟酌刑法第57
    條各款所列情狀，在法定刑度內，酌量科刑，無顯然失當或
    違反公平、比例及罪刑相當原則者，亦無偏執一端，致明顯
    失出失入情形，自不得指為違法。是以，如非有裁量逾越或
    裁量濫用之明顯違法情事，自不得擅加指摘其違法或不當，
    即使上級法院對下級法院裁量權之審查，亦應同此標準，此
    不僅在保障法官不受任何制度外之不當干涉，更保障法官不
    受制度內的異質干涉，此方符憲法第80條所宣示獨立審判之
    真義。
五、經查，原審審酌被告汪讚生前已因妨害風化犯行，經臺灣新
    北地方法院（下稱新北地院）以105年度訴字第159號判決處
    有期徒刑3月確定，並於民國105年6月13日易科罰金執行完
    畢；又因②妨害風化案件，經新北地院以106年度簡字第1357
    號判決處有期徒刑5月確定；③妨害風化案件，經新北地院以
    106年度簡字第1804號判決處有期徒刑4月確定。嗣上開②、③
    案經新北地院以106年度聲字第2799號裁定，定應執行有期
    徒刑7月，並於106年9月25日易科罰金執行完畢等情，有臺
    灣高等法院被告前案紀錄表可稽，其於前案執行完畢5年內
    ，再為本案犯行，顯未因之前刑罰之執行而有所警惕，其對
    於刑罰之反應力明顯薄弱，本案不因累犯之加重而生罪刑不
    相當之情形，認有依刑法第47條第1項規定加重其刑之必要
    ，而依法加重其刑；併審酌被告2人均值壯年，卻不思以合
    法途徑賺取財物，竟容留女子與他人為猥褻行為而藉此牟利
    ，所為有害社會善良風俗，且將人之身體物化，扭曲社會之
    價值觀，實值非難，而被告汪讚生先前已有多次與本案同一
    罪名之妨害風化前案紀錄，仍不思悔悟，再度媒介、容留女
    子與他人從事猥褻行為，所為更不足採。參以被告2人遭警
    查獲後即坦承犯行之犯後態度，各自之過往素行、本案媒介
    之女子數量為2名、男客人數量為3人、約定獲利之金額、各
    自之分工狀況等節，暨被告汪讚生自述高中畢業之智識程度
    、現為無業、家庭經濟狀況勉持；被告楊純義自述高中畢業
    之智識程度、現為服務業、家庭經濟狀況勉持等情量處其刑
    ，已詳予具體說明其量刑之理由，其認事用法均無違誤，量
    刑亦稱妥適。被告2人雖以前揭情詞提起上訴，惟按量刑係
    法院裁量之職權行使，法官審酌刑法第57條所列各款事由及
    一切情狀，為酌量科刑輕重之權衡，苟無顯然欠缺妥當性或
    違法之處，上級審法院對於下級審法院職權之行使，自應予
    以尊重，實難僅為調整刑度而任意改判。從而，原審判決既
    已就如何量定被告2人宣告刑之理由，依刑法第57條各款所
    列情形予以斟酌，從形式上觀之，核無濫用量刑權限，亦無
    判決理由不備，或其他輕重相差懸殊等量刑有所失出或失入
    之違法或失當之處，是被告2人以前詞認原審量刑過重為理
    由提起上訴，並無可採，為無理由，應予駁回。
據上論斷，應依刑事訴訟法第455條之1第1項、第3項、第368條
第373條，判決如主文。
本案經檢察官邱曉華起訴，經檢察官林婉儀、葉芳秀到庭執行職
務。
中　　華　　民　　國   110    年    10    月    7     日
                  刑事第十一庭  審判長法  官  鄧鈞豪
                                      法  官  趙德韻
                                      法  官  吳玟儒
上正本證明與原本無異。
不得上訴。
                                      書記官  曹尚卿
中　　華　　民　　國　　110 　年　　10　　月　　7 　　日
附件：
臺灣臺北地方法院刑事簡易判決
110年度簡字第458號
聲　請　人　臺灣臺北地方檢察署檢察官
被　　　告　汪讚生　男（民國00年0月00日生）
　　　　　　　　　　身分證統一編號：Z000000000號
　　　　　　　　　　住新北市○○區○○○路000巷0號1樓
　　　　　　　　　　居新北市○○區○○街000巷0號3樓
　　　　　　楊純義　男（民國00年0月00日生)
　　　　　　　　　　身分證統一編號：Z000000000號
　　　　　　　　　　住新北市○○區○○街00號5樓
　　　　　　　　　　居臺北市○○區○○街00號3樓
　　　　　　周呈澤　女（民國00年0月00日生）
　　　　　　　　　　身分證統一編號：Z000000000號
　　　　　　　　　　住臺北市○○區○○街000號2樓
　　　　　　　　　　居臺北市○○區○○街000號4樓
上列被告因妨害風化案件，經檢察官聲請以簡易判決處刑（110
年度偵字第3742號），本院判決如下：
    主      文
一、汪讚生共同意圖使女子與他人為猥褻之行為，而容留以營利
    ，累犯，處有期徒刑陸月，如易科罰金，以新臺幣壹仟元折
    算壹日。
二、楊純義共同意圖使女子與他人為猥褻之行為，而容留以營利
    ，處有期徒刑肆月，如易科罰金，以新臺幣壹仟元折算壹日
    。　
三、周呈澤共同意圖使女子與他人為猥褻之行為，而容留以營利
    ，處有期徒刑參月，如易科罰金，以新臺幣壹仟元折算壹日
    。
    事實及理由
一、汪讚生、楊純義、周呈澤與真實姓名、年籍不詳、綽號「阿
    成」之成年男子，共同基於使女子與他人為猥褻行為，而媒
    介、容留以營利之犯意聯絡，於民國110年（聲請簡易判決
    處刑書誤載為101年，應予更正）1月間，由「阿成」僱用周
    呈澤負責招攬不特定男客人至臺北市○○區○○街000○0號1樓（
    下稱系爭房屋），再由楊純義負責在場介紹越南籍女子NGO 
    THI KHANH VI及DAO THI THUY，以供不特定男客人挑選對象
    ，汪讚生則負責在系爭房屋外把風，並以每次新臺幣（下同
    ）1500元之代價，媒介、容留NGO THI KHANH VI及DAO TH-I
     THUY與不特定男客人從事撫摸性器官至射精之猥褻行為（
    即俗稱「半套」之性交易），扣除應給予NGO THI KH-ANH V
    I及DAO THI THUY之800元後，汪讚生、楊純義、周呈澤及「
    阿成」每次共獲利700元。嗣員警接獲線報，於110年1月4日
    晚間7時10分許喬裝客人至系爭房屋附近查訪，經周呈澤上
    前攀談、招攬後，員警假意同意而隨同周呈澤進入系爭房屋
    ，當場查獲楊純義在場媒介NGO THI KHANH VI及DAO THI TH
    UY與陳建廷及楊瑞源從事半套性交易，而悉上情。案經臺北
    市政府警察局萬華分局（下稱萬華分局）報告臺灣臺北地方
    檢察署檢察官偵查後聲請簡易判決處刑。
二、上揭犯罪事實，業據被告汪讚生、楊純義、周呈澤（下分稱
    姓名，合稱被告3人）於警詢及偵查中坦承不諱（見偵卷第1
    0至12、15至17、20至22、80至84頁），核與證人NGO THI K
    -HANH VI及DAO THI THUY於警詢之證述大致相符（見偵卷第
    33至35、37至39頁），並有萬華分局員警職務報告、違反社
    會秩序維護法案件處分書、系爭房屋現場照片（見偵卷第9
    、48至50頁）在卷可參，足認被告3人前揭任意性自白與事
    實相符，堪可採信。是以，本案事證已臻明確，被告3人前
    開犯行均堪認定，應予依法論科。
三、論罪科刑：
　㈠刑法第231條於88年4月21日修正公布，其規定為意圖使男女
    與他人性交或猥褻之行為，而引誘、容留或媒介以營利者，
    其處罰之對象為引誘、容留或媒介之人，犯罪構成要件乃以
    行為人主觀上有營利及使男女與他人為性交或猥褻行為之犯
    意，客觀上有引誘、容留或媒介之行為為已足，屬於形式犯
    。故行為人只要以營利為目的，有使男女與他人為性交或猥
    褻行為之意圖，而著手引誘、容留或媒介行為，即構成犯罪
    ；至該男女與他人是否有為性交或猥褻之行為，則非所問，
    亦不以媒介行為人取得財物或利益，始足當之。是其犯罪係
    即時完成，無待任何具體有形之結果可資發生，性質上與未
    遂犯並不相容，應無未遂犯可言（最高法院98年度台上字第
    862號判決意旨參照）。媒介指居間介紹，使男女因行為人
    之介紹牽線行為而能與他人為性交；容留指提供為性交之場
    所而言。如行為人引誘、媒介於前，復加以容留在後，其引
    誘、媒介之低度行為應為容留之高度行為所吸收（最高法院
    94年度台上字第6002號判決意旨參照）。
　㈡被告3人係以營利為目的，提供得為性交之場所，並媒介NGO 
    THI KHANH VI及DAO THI THUY與不特定男客人從事「半套」
    性交易之猥褻行為，依前開說明，尚不因陳建廷、楊瑞源及
    喬裝警員是否有確實已為猥褻行為，而影響本件犯罪之成立
    。是核被告3人所為，均係犯刑法第231條第1項前段之意圖
    使女子與他人為猥褻之行為，而容留以營利罪（聲請簡易判
    決處刑書犯罪事實欄已載明NGO THI KHANH VI及DAO THI TH
    UY與不特定男客人係從事撫摸性器官至射精之「半套」性交
    易，應屬猥褻行為，則聲請意旨仍請求論以同條項意圖使女
    子與他人為「性交」之行為而媒介、容留以營利罪嫌，尚屬
    誤會，惟因兩者所適用之法條條項均屬相同，毋庸變更起訴
    法條，併此敘明）。至被告3人媒介以營利之低度行為，為
    容留以營利之高度行為所吸收，不另論罪。
　㈢被告3人與「阿成」就上揭犯行，有犯意聯絡及行為分擔，應
    論以共同正犯。
　㈣被告3人於110年1月4日晚間，在同一店點，先後數次媒介女
    子與多人（即陳建廷、楊瑞源及喬裝員警）為猥褻之行為，
    而容留以營利，客觀上均係於密接之時間、在相同之地點，
    主觀上亦係本於單一決意所為，各行為之獨立性極為薄弱，
    依一般社會觀念難以強行分離，在刑法評價上，以視為數個
    舉動之接續施行，合為包括之一行為予以評價，較為合理，
    屬接續犯，僅論以一罪。
  ㈣汪讚生部分，應依累犯加重其刑：
　  汪讚生前因①妨害風化案件，經臺灣新北地方法院（下稱新
    北地院）以105年度訴字第159號判決處有期徒刑3月確定，
    並於105年6月13日易科罰金執行完畢。又因②妨害風化案件
    ，經新北地院以106年度簡字第1357號判決處有期徒刑5月確
    定；③妨害風化案件，經新北地院以106年度簡字第1804號判
    決處有期徒刑4月確定。嗣上開②、③案經新北地院以106年度
    聲字第2799號裁定，定應執行有期徒刑7月，並於106年9月2
    5日易科罰金執行完畢等情，有臺灣高等法院被告前案紀錄
    表、上開案件判決及裁定在卷可參。是汪讚生於受徒刑之執
    行完畢後，5年以內故意再犯本案有期徒刑以上之罪，為累
    犯。審酌汪讚生所犯本案與①、②、③案間，均係妨害風化案
    件之犯罪，犯罪型態、侵害法益、罪質均同，顯見汪讚生未
    因前案刑罰執行後有所警惕，對刑罰之感應力顯然薄弱，有
    加重其刑之必要，本案情節復無罪刑不相當或違反比例原則
    之情形，參諸司法院釋字第775號解釋意旨，應依刑法第47
    條第1項規定加重其刑。
　㈤爰以行為人之責任為基礎，審酌被告3人均值壯年，卻不思以
    合法途徑賺取財物，竟容留女子與他人為猥褻行為而藉此牟
    利，所為有害社會善良風俗，且將人之身體物化，扭曲社會
    之價值觀，實值非難，而汪讚生先前已有多次與本案同一罪
    名之妨害風化前案紀錄，仍不思悔悟，再度媒介、容留女子
    與他人從事猥褻行為，所為更不足採。參以被告3人遭警查
    獲後即坦承犯行之犯後態度，各自之過往素行、本案媒介之
    女子數量為2名、男客人數量為3人、約定獲利之金額、各自
    之分工狀況等節，暨汪讚生自述高中畢業之智識程度、現為
    無業、家庭經濟狀況勉持（見偵卷第10頁）；楊純義自述高
    中畢業之智識程度、現為服務業、家庭經濟狀況勉持（見偵
    卷第15頁）；周呈澤自述高中畢業之智識程度、現為清潔工
    、家庭經濟狀況貧寒（見偵卷第20頁）等一切情狀，各量處
    如主文所示之刑，以資懲儆。
四、沒收：　　
    被告3人固均係以營利為目的而為本案之行為，並與「阿成
    」約定分配之獲利，然其等均否認已取得約定之款項（見偵
    卷第12、82反、84反頁），卷內亦查無積極證據足認其等確
    有因本案犯行而獲得任何利益或不法所得，爰不宣告沒收。
五、依刑事訴訟法第449條第1項前段、第3項，刑法第28條、第2
    31條第1項前段、第41條第1項前段、第47條第1項，刑法施
    行法第1條之1第1項，逕以簡易判決處刑如主文。
六、如不服本判決，應於判決送達之翌日起20日內，向本院提出
    上訴書狀敘明上訴理由（附繕本），上訴於本院第二審合議
    庭。
本案經檢察官邱曉華聲請以簡易判決處刑。
中　　華　　民　　國　　110 　年　　3 　　月　　31　　日
　　　　　　　　　刑事第十庭    法　官　林柔孜
上正本證明與原本無異。
如不服本判決應於收受送達後20日內向本院提出上訴書狀，並應
敘述具體理由；其未敘述上訴理由者，應於上訴期間屆滿後20日
內向本院補提理由書（均須按他造當事人之人數附繕本）「切勿
逕送上級法院」。
                                書記官  周玉惠
中　　華　　民　　國　　110 　年　　3 　　月　　31　　日